臺灣基隆地方法院刑事判決　　　　　　　 94年度易字第281號
公　訴　人　臺灣基隆地方法院檢察署檢察官
被　　　告　甲○○
上列被告因違反毒品危害防制條例案件，經檢察官提起公訴（94
年度毒偵字第1444號），被告為有罪之陳述，本院合議庭裁定由
受命法官獨任以簡式審判程序進行審理，並判決如下：
    主  文
甲○○連續施用第二級毒品，累犯，處有期徒刑陸月，如易科罰
金，以佰元折算壹日。扣案之第二級毒品安非他命（毛重零點
陸公克）併同無法析離之分裝袋貳只，均沒收銷燬之；吸管拾
壹支及玻璃球、玻璃瓶、塑膠瓶、燈泡連接塑膠吸管計柒組，均
沒收。
    事  實
一、甲○○前因施用毒品案件，先後二次經觀察、勒戒後，均認
    無繼續施用毒品之傾向，由臺灣基隆地方法院檢察署檢察官
    分別於民國89年12月11日、90年7 月11日，各以89年度毒偵
    字第2440號、90年度毒偵字第924 號為不起訴處分確定，並
    分別於89年12月15日、90年7 月12日釋放；又犯施用毒品案
    件，經送強制戒治（91年11月29日停止戒治付保護管束，92
    年5 月2 日管束期滿執行完畢），並由臺灣臺北地方法院檢
    察署檢察官聲請簡易判決處刑，經臺灣臺北地方法院以91年
    度簡字第1759號判決判處有期徒刑4 月確定，並於92年6 月
    12日易科罰金執行完畢；嗣再犯施用第二級毒品案件，經本
    院以93年度易字第104 號判決判處有期徒刑4 月確定，於93
    年12月8 日縮短刑期執行完畢。又再犯施用第一級、第二級
    毒品案件，經本院於94年1 月17日，以93年度訴字第850 號
    判決判處有期徒刑7 月、5 月，應執行有期徒刑11月，該判
    決於94年2 月14日確定（目前在監執行中）。
二、甲○○仍不思戒除毒癮，基於施用第二級毒品安非他命之概
    括犯意，先後於94年5 月21日上午、晚間，在基隆市○○街
    226 號F 棟B9樓之租住處，以將安非他命置入玻璃球內加熱
    產生煙霧而吸食之方式，連續施用第二級毒品安非他命計二
    次。嗣為警於94年5 月22日下午3 時許，在基隆市○○街22
    6 號F 棟B1樓電梯口處查獲，並扣得第二級毒品安非他命（
    毛重0.6 公克）、經裁剪之市售飲料吸管31支及玻璃球、玻
    璃瓶、塑膠瓶、燈泡連接塑膠吸管改製之器具共7 組。經警
    採集其尿液送驗，結果呈甲基安非他命陽性反應，而悉上情
    。
三、案經基隆市警察局第三分局報告臺灣基隆地方法院檢察署檢
    察官偵查起訴。
    理  由
壹、程序事項
    查本件被告甲○○所犯者非為死刑、無期徒刑、最輕本刑為
    3 年以上有期徒刑之罪或高等法院管轄第一審案件，其於準
    備程序進行中，先就被訴事實為有罪之陳述，經告知其簡式
    審判程序之旨，並聽取公訴人、被告之意見後，本院業已依
    刑事訴訟法第273 條之1 第1 項之規定，裁定由受命法官獨
    任以簡式審判程序進行本案之審理。
貳、實體事項
一、前揭事實業據被告於本院審理時坦承不諱，並有扣案之上開
    第二級毒品安非他命（毛重0.6 公克）、吸管31支及玻璃球
    、玻璃瓶、塑膠瓶、燈泡連接塑膠吸管計7 組等物可憑。而
    被告為警查獲後所採集之尿液檢體，經送請檢驗，結果呈甲
    基安非他命陽性反應，有臺灣尖端先進生技醫藥股份有限公
    司94年5 月27日濫用藥物檢驗報告附卷可稽，足見被告自白
    施用第二級毒品安非他命之情節，與事實相符，應可採信。
    又被告前因施用毒品案件，先後二次經觀察、勒戒後，均認
    無繼續施用毒品之傾向，由臺灣基隆地方法院檢察署檢察官
    分別於89年12月11日、90年7 月11日，各以89年度毒偵字第
    2440號、90年度毒偵字第924 號為不起訴處分確定，並分別
    於89年12月15日、90年7 月12日釋放；又犯施用毒品案件，
    經送強制戒治，91年11月29日停止戒治付保護管束，於92年
    5 月2 日管束期滿執行完畢等情，亦有臺灣高等法院被告前
    案紀錄表、前揭不起訴處分書附卷足佐。綜上所陳，本案事
    證明確，被告於強制戒治執行完畢後，5 年以內再犯施用毒
    品之犯行，堪可認定，應依法論科。
二、論罪科刑：
    (一)查安非他命係毒品危害防制條例所列管之第二級毒品，
        此為該條例第2 條第2 項第2 款所明定；又犯毒品危害
        防制條例第10條施用毒品之罪者，檢察官應聲請法院裁
        定，令被告入勒戒處所觀察、勒戒，經觀察、勒戒後，
        無繼續施用毒品之傾向者，應即釋放，並由檢察官為不
        起訴處分，有繼續施用毒品之傾向者，則由檢察官先聲
        請法院裁定令入戒治處所施以強制戒治，俟強制戒治期
        滿，再行釋放，並由檢察官為不起訴處分；而依前開規
        定觀察勒戒或強制戒治執行完畢釋放後，5 年內再犯施
        用毒品之罪者，檢察官應依法追訴，毒品危害防制條例
        第20條第1 項、第2 項、第23條第2 項分別定有明文。
    (二)核被告於強制戒治執行完畢後，5 年以內再犯施用第二
        級毒品安非他命之行為，係犯毒品危害防制條例第10條
        第2 項之施用第二級毒品罪。被告持有第二級毒品安非
        他命之低度行為，應為施用毒品之高度行為所吸收，不
        另論罪。被告前後二次施用第二級毒品安非他命之犯行
        ，時間緊接，所犯係構成要件相同之罪名，顯係基於概
        括犯意而反覆為之，為連續犯，應依刑法第56條之規定
        ，論以一罪，並依法加重其刑。公訴人雖僅就被告於93
        年5 月22日為警採尿前回溯4 日內某時施用第二級毒品
        安非他命一次之犯行提起公訴，然未據起訴部分與已起
        訴部分既有如前述連續犯之裁判上一罪關係，應為起訴
        效力所及，本院依法併予審理。查被告前曾受如事實欄
        所載有期徒刑之執行，此有臺灣高等法院被告前案紀錄
        表附卷可考，其於有期徒刑執行完畢後5 年以內，再犯
        本件最重本刑為有期徒刑以上之刑之罪，為累犯，應遞
        予加重其刑。本院審酌被告犯罪之動機、本次吸食頻率
        僅二次、曾有施用毒品之前科仍不知戒除，惟犯罪後坦
        承犯行，且所犯之施用毒品犯行乃戕害自己身心健康，
        並未危及他人等一切情狀，量處如主文所示之刑，併諭
        知易科罰金之折算標準。
    (三)末查，扣案白色結晶物（毛重0.6 公克），屬毒品危害
        防制條例所明定列管之第二級毒品安非他命，有本院卷
        附基隆市警察局第三分局刑事組查獲涉嫌毒品危害防制
        條例毒品初步鑑驗報告單可憑，應併同無法析離之分裝
        袋2 只，依毒品危害防制條例第18條第1 項前段之規定
        ，均宣告沒收銷燬之。另起訴書所稱之「安非他命吸食
        器」7 組，實為玻璃球、玻璃瓶、塑膠瓶、燈泡等物連
        接塑膠吸管製成之物，另吸管31支為市售飲料吸管裁剪
        製成，雖均非專供施用毒品之器具，此業據本院當庭勘
        驗無訛（94年8 月3 日審判筆錄參照），然屬被告所有
        供施用安非他命所用之物，業據被告供明無誤，爰均依
        刑法第38條第1 項第2 款之規定宣告沒收。
據上論斷，應依刑事訴訟法第273 條之1 第1 項、第299 條第1
項前段，毒品危害防制條例第10條第2 項、第18條第1 項前段，
刑法第11條前段、第56條、第47條、第41條第1 項前段、第38條
第1 項第2 款，罰金罰鍰提高標準條例第2 條，判決如主文。
本案經檢察官乙○○到庭執行職務。
中　　華　　民　　國　　94　　年　　8 　　月　　17　　日
                  刑事第四庭法  官　楊皓清
以上正本證明與原本無異。
對於本件判決如有不服，應於收受送達後10日內，向本院提出上
訴書狀，上訴於臺灣高等法院，並按他造當事人之人數附具繕本
。
中　　華　　民　　國　　94　　年　　8 　　月　　17　　日
                            書記官　王月娥
附錄論罪法條：
毒品危害防制條例第10條第2項：
施用第二級毒品者，處3年以下有期徒刑。
